【裁判字號】    89,易,5171
【裁判日期】    891227
【裁判案由】    贓物
【裁判全文】
~V;臺灣高雄地方法院刑事判決                     八十九年度易字第五一七一號
    公  訴  人  臺灣高雄地方法院檢察署檢察官
    被      告  甲○○
右列被告因贓物案件，經檢察官提起公訴（八十九年度偵字第一八一０二號），本院
判決如左：
    主  文
甲○○故買贓物，處拘役伍拾日，緩刑參年。
    事  實
一、甲○○曾於民國八十一年間因違法麻醉藥品管理條例案件，經法院裁處訓誡及假
    日生活輔導，詎不知警惕，於八十九年六月間，在高雄縣鳳山市○○路一０四號
    其所經營之「得訊速通信行」內，明知吳建鋒（因搶奪罪嫌由檢察官偵辦中）之
    男子所兜售之NOKIA牌，序號000000000000000號行動電話一支
    ，係來源不明之贓物（該行動電話係鍾素英於八十九年六月廿八日中午十二時許
    ，在高雄市○○區○○路民生醫院前遭吳建鋒搶奪），竟仍以新台幣（下同）七
    百元之賤價予以買受，之後再以三千元轉售予他人。嗣於八十九年八月十一日下
    午一時三十分許，經吳建鋒帶同警方至上開通訊行查獲。
二、案經高雄市政府警察局苓雅分局報請台灣高雄地方法院檢察署檢察官偵查起訴。
    理  由
一、訊據被告甲○○固不諱言於前開時地向吳建鋒購買NOKIA牌，序號000000
    000000000號之行動電話一支，惟矢口否認右揭故買贓物犯行，辯稱：
    伊係經營「得訊速通信行」，曾於八十九年五、六月間登報收購中古行動電話，
    向客戶購買中古行動電話，乃伊每日營業範圍，並無從得知吳建鋒販賣之上開行
    動電話係贓物云云。惟查，上開行動電話一支係被害人鍾素英所有，於八十九年
    六月廿八日十二時，在高雄市○○區○○路民生醫院前，遭吳建鋒搶奪乙節，業
    據被害人鍾素英於警訊時及證人吳建鋒於偵查中指證在卷，並有贓物認領保管收
    據一紙附卷可稽，上開行動電話一支自屬贓物無訛。次查，被告於偵查中供承向
    吳建鋒購買上開行動電話時，因覺得吳建鋒怪怪的，有些懷疑上開行動電話係來
    源不明之贓物等語在卷，復參以被告係以七百元之賤價向吳建鋒買受，而以三千
    元之價格轉售他人，且未於該店相關文件上完整登記出賣人及行動電話資料，以
    供日後查核，亦悖乎一般交易習慣，足見被告係貪圖該行動電話賤價，明知係屬
贓物仍予買受，應甚灼然。被告所辯，應係事後卸責之詞，不足採信。罪證明確
    ，被告犯行堪以認定。
二、核被告所為係犯刑法第三百四十九條第二項之故買贓物罪。爰審酌被告曾有如事
    實欄所示之犯罪紀錄，有本院被告院內索引卡紀錄表、台灣高等法院被告全國前
    案紀錄表可考，素行尚非良好，其因貪圖厚利，故買上開贓物行動電話，助長搶
    盜之風，且犯後心存僥倖，飾詞卸責，態度非佳等一切情狀，量處如主文所示之
    刑。又被告前未曾受有期徒刑以上刑之宣告，有前揭刑案紀錄表足憑，其因一時
    失慮，偶罹刑典，惟姑念其犯罪情節尚非重大，且有妻兒待其照顧，有戶口名簿
    一紙在卷可按，信其經此刑之宣告後，應知警惕而無再犯之虞，本院衡情因認暫
    不執行其刑為當，爰併予以宣告緩刑三年，用啟自新。
據上論斷，應依刑事訴訟法第二百九十九條第一項前段，刑法第三百四十九條第二項
、第七十四條第一款，罰金罰鍰提高標準條例第一條前段，判決如主文。
本案經檢察官陳宗吟到庭執行職務。
中      華      民      國      八十九    年    十二    月    二十七    日
                                  臺灣高雄地方法院刑事庭
        法  官    郭錦茂
右正本證明與原本無異。
如不服本判決，應於判決送達後十日內，向本院提出上訴狀。
                                      書記官    賴佳慧
中    華    民    國      八十九      年      十二      月    二十八    日
附錄本判決論罪法條：
刑法第三百四十九條：
  收受贓物者，處三年以下有期徒、拘役或五百元以下罰金。
  搬運、寄藏、故買贓物或為牙保者，處五年以下有期徒刑、拘役或科或併科一千元
  以下罰金。
  因贓物變得之財物，以贓物論。


司法院資訊處製作；財團法人民間司法改革基金會備份。
